臺灣澎湖地方法院刑事判決　　　　　　　　100年度訴字第3號
公　訴　人　臺灣澎湖地方法院檢察署檢察官
被　　　告　洪啟德
選任辯護人　洪文佐律師
上列被告因毒品危害防制條例案件，經檢察官提起公訴（99年度
偵字第503、510、563、582、583、873號）
，本院判決如下：
    主  文
洪啟德販賣第二級毒品，共計貳罪，各處有期徒刑捌年；又轉讓
禁藥，處有期徒刑捌月；又轉讓第三級毒品，處有期徒刑肆月。
應執行有期徒刑拾肆年。
其他被訴販賣第二級毒品、轉讓第二級毒品及轉讓第三級毒品部
分，均無罪。
    事  實
一、洪啟德曾有竊盜、販賣第二級毒品等前科紀錄（均不構成累
    犯），竟不知悔改，明知安非他命為毒品危害防制條例第2
    條第2項第2款所列第二級毒品，且經中央衛生主管機關明令
    公告列為禁藥，而愷他命（俗稱K他命）則係毒品危害防制
    條例第2條第2項第3款所定之第三級毒品，依法均不得販賣
    或轉讓與他人，竟分別為下列販賣第二級毒品、轉讓禁藥、
    、轉讓第三級毒品行為：
（一）基於提供安非他命供人吸食以換取性服務之販賣第二級毒
      品之犯意，於民國99年3月3日5時34分許，撥打張僑藜（
      原名張淑貞）電話約其見面，張僑藜問洪啟德「你是誰？
      」，洪啟德回答「我要報好康的（台語）給你啦，好的啦
      ，見面後你就知道我是誰」，洪啟德於5分鐘後，開車至
      澎湖縣馬公市中正國中附近（即石泉里統一超商附近）載
      張僑藜上車，上車後洪啟德即提供安非他命少許供張僑藜
      吸用，再由張僑藜為洪啟德口交，嗣車行至馬公市東衛公
      墓，洪啟德復提供安非他命少許供張僑藜吸用，洪啟德又
      載張僑藜至馬公市○○里○○路27巷13號三樓，由張僑藜
      為洪啟德口交，嗣於同日8時許始載送張僑藜返回原接載
      處。
（二）基於提供安非他命供人吸食以換取性服務之販賣第二級毒
      品之犯意，於99年2月下旬至99年4月25日間某日，在澎湖
      縣馬公市東衛里8之2號汽車修理廠，提供安非他命少許供
      翁曉萍吸用，再由翁曉萍為洪啟德口交。
（三）基於轉讓禁藥安非他命之犯意，於99年3月下旬某日中午
      ，在澎湖縣馬公巿文澳派出所附近，以玻璃球內放置安非
      他命之方式，轉讓安非他命予盧志明施用。
（四）基於轉讓第三級毒品K他命之犯意，於99年3、4月間某日
      ，在馬公巿和興飯店，轉讓第三級毒品K他命予蔡坤超。
二、案經臺灣澎湖地方法院檢察署檢察官自動檢舉及澎湖縣政府
    警察局馬公分局移送臺灣澎湖地方法院檢察署檢察官偵查起
    訴。
    理  由
一、證據能力部分：
    按被告以外之人於審判外之陳述雖不符刑事訴訟法第159條
    之1至之4等條文之規定，而經當事人於審判程序同意作為證
    據，法院審酌該言詞陳述或書面陳述作成時之情況，認為適
    當者，亦得為證據，刑事訴訟法第159條之5第1項定有明文
    。本判決所引下列證據，其原屬於傳聞證據部分，檢察官及
    被告、辯護人均同意作為證據（見本院100年3月18日準備程
    序筆錄），本院審酌各該言詞陳述或書面陳述之作成，並無
    不法或不當情形，認為以之作為證據適當，依上開規定，有
    證據能力。
二、訊據被告洪啟德矢口否認上開犯行，辯稱：未販賣、轉讓安
    非他命或愷他命云云。經查：
（一）被告洪啟德以提供安非他命供張僑藜吸食以換取其性服務
      之方式，於99年3月3日5時34分許，撥打張僑藜（原名張
      淑貞）電話約其見面，張僑藜問洪啟德「你是誰？」，洪
      啟德回答「我要報好康的（台語）給你啦，好的啦，見面
      後你就知道我是誰」，洪啟德於5分鐘後，開車至澎湖縣
      馬公市中正國中附近（即石泉里統一超商附近）載張僑藜
      上車，上車後洪啟德即提供安非他命少許供張僑藜吸用，
      再由張僑藜為洪啟德口交，嗣車行至馬公市東衛公墓，洪
      啟德復提供安非他命少許供張僑藜吸用，洪啟德又載張僑
      藜至馬公市○○里○○路27巷13號三樓，由張僑藜為洪啟
      德口交，嗣於同日8時許始載送張僑藜返回原接載處等事
      實，業據證人張僑藜於偵查中（99年12月7日訊問筆錄，9
      9偵873號卷，頁20~22）及本院審理中為一致之供述，並
      有證人張僑藜0000000000號行動電話與被告洪啟德000000
      0000號行動電話通話內容之通訊監察譯文（99偵563號卷
      ，頁42~48）附卷可稽，堪信屬實。參諸被告洪啟德於上
      開時、地以「我要報好康的（台語）給你啦，好的啦」等
      語邀約張僑藜見面後，又於翌日（99年3月4日）22點14分
      在電話中向張僑藜表示：「我那天拿給你吃免錢的都吃去
      了」等語，有上開通訊監察譯文可佐，又證人盧志明於本
      院審理中證稱：「（檢察官問：被告有無到處宣揚某女子
      跟他吸用安非他命，並提供性服務，說是（一泡換一炮的
      ）糖果妹這件事？）我有聽過，是張淑貞（現改名為張僑
      藜）跟我說的，說被告宣揚張淑貞用性服務交換毒品施用
      ，說張淑貞是糖果妹，被告沒有說過。張淑貞是我的同學
      。」，均足認張僑藜指稱被告洪啟德於99年3月3日有提供
      安非他命給伊吸食交換性服務一節，係屬實在。又被告洪
      啟德與證人張僑藜並不相熟，且係初次相約見面，衡情被
      告洪啟德尚無可能免費提供毒品，而證人張僑藜亦無平白
      提供性服務之理，是證人張僑藜上開不顧有損自己名節之
      供述，自合於情理之常，且應屬實在。本案雖未扣得被告
      販賣予證人張僑藜之安非他命，證人張僑藜亦未能明確證
      述被告每次以多少重量之安非他命換取其性服務，性服務
      之價格亦無一定之標準，故難精準計算出被告販入與販出
      安非他命之差價（即營利賺取之淨額）。然查，我國查緝
      販賣毒品執法甚嚴，對於販賣毒品者尤科以重度刑責。又
      販賣毒品既係違法行為，當非可公然為之，亦無公定價格
      ，且容易分裝並增減份量，而每次買賣之價量，可能隨時
      依雙方關係深淺、資力、需求量及對行情之認知、來源是
      否充裕、查緝是否嚴謹、購買者被查獲時供述購買對象之
      可能風險之情評估等情形，而異其標準，非可一概而論；
      販賣之利得，除被告坦承犯行或價量俱臻明確外，委難察
      得實情，販賣之人從價差或量差中牟利之方式雖異，其意
      圖營利之販賣行為則同一。是以因毒品量微價高，取得不
      易，販賣者率有暴利可圖，苟非意圖販賣營利，一般人焉
      有可能甘冒重度刑責而提供毒品予他人。況買受之對象即
      張僑藜與被告間並無特別之親屬情誼，且證人張僑藜於本
      院審理中證述若非被告提供安非他命供其施用，其不可能
      為被告口交，顯然被告之提供安非他命係與張僑藜提供性
      行為有對價關係而屬有償之行為，且被告係事先以電話邀
      約在事實欄所示之地點進行交易，是倘被告非有利可圖，
      自無平白費時、費力特意於前開地點交付毒品與對方之理
      ，被告販賣毒品交付安非他命予張僑藜，其主觀上顯係基
      於營利之販賣意圖而為毒品之提供行為，洵堪認定。被告
      洪啟德雖辯稱：未提供安非他命供張僑藜吸食以換取其性
      服務，係代翁曉萍向張僑藜討債才打電話約張僑藜見面，
      上開電話中所稱「我要報好康的（台語）給你啦，好的啦
      」、「我那天拿給你吃免錢的都吃去了」係指拿螃蟹給張
      僑藜吃云云。惟查張僑藜並未積欠翁曉萍債務，翁曉萍亦
      未請託被告洪啟德向張僑藜要債等情，已據證人張僑藜、
      翁曉萍於本院審理中證述屬實，參諸被告洪啟德初則否認
      曾於99年3月與張僑藜相約見面（見99年7月22日警詢筆錄
      ，0000000000號警卷，頁8），嗣經警提示上開監聽譯文
      後，始承認與張僑藜電話連絡相約至中正國中附近見面一
      情，並以「因為她常欺負娃娃（即翁曉萍）並欠她錢，我
      替友人娃娃出氣，所以叫她出來教訓她順便向她討債」云
      云置辯（99年11月12日警詢筆錄，99偵563號卷，頁37~39
      ），嗣再辯稱其電話中所說「我那天拿給你吃免錢的都吃
      去了」係指拿螃蟹給張僑藜吃云云，亦足認被告於警詢之
      初畏罪情虛而否認與張僑藜見面之事實，嗣經警提示證據
      後遂以前詞置辯，所辯應係事後卸責之詞，不足採信。又
      證人張僑藜於偵查及本院審理中一致指稱係於與被告洪啟
      德電話相約見面之當日5至8時許發生上開性服務交換安非
      他命之情事，而依上開監聽譯文顯示渠等2人係於99年3月
      3日5時34分許互通電話相約，足見此部分被告犯罪之日期
      係99年3月3日。
（二）被告洪啟德於99年2月下旬至99年4月25日間某日，在澎湖
      縣馬公市東衛里8之2號汽車修理廠，提供安非他命少許供
      翁曉萍吸用，再由翁曉萍為洪啟德口交，以提供安非他命
      供翁曉萍吸食以換取其性服務之事實，業據證人翁曉萍於
      偵查（99年5月31日訊問筆錄，99偵503號卷，頁14~16）
      及本院審理中證述屬實，參諸證人翁曉萍於本院審理中當
      庭提出被告洪啟德託人轉交且經被告洪啟德自承由其在東
      衛里8之2號汽車修理廠拍攝（拍攝日期不詳）之錄影光碟
      1片，經本院當庭播放勘驗後顯示「畫面開始有一個房間
      ，裡面有床、枕頭、被子及一個男生（即被告洪啟德，以
      下同）的影像，男生穿牛仔褲沒有照到臉部，該男子調整
      監視錄影器的角度，將鏡頭對準床上；畫面時間4分37秒
      ，畫面出現穿黑色T恤、藍色牛仔褲的女子（即證人翁曉
      萍，以下同）坐在床上；畫面時間12分13秒，該女子坐在
      床上，可以看見臉部，手上拿著類似吸食器的東西；畫面
      持續顯示翁曉萍吸食安非他命的情形；畫面時間22分，畫
      面中出現穿白衣、牛仔褲的男子坐在床上翁曉萍身旁；畫
      面時間26分37秒，男子跪坐在床上，牽翁曉萍的手，放在
      褲子拉鍊的位置，幫男子拉拉鍊。男子背對鏡頭，畫面動
      作顯示，女子在幫男子作口交的動作，但沒有看到正面」
      等情，此有本院審理勘驗筆錄附卷可稽，證人張僑藜復於
      本院審理中證稱：「我有聽別人說被告提供安非他命給翁
      曉萍時，有要求性服務」等語，均足認被告洪啟德確於上
      開時、地提供安非他命少許供翁曉萍吸用以換取翁曉萍為
      其口交。又依證人翁曉萍於本院審理中證述若非被告提供
      安非他命供其施用，其不可能為被告口交，顯然被告之提
      供安非他命係與翁曉萍提供性行為有對價關係而屬有償之
      行為，是倘被告非有利可圖，自無甘冒販賣毒品被判重罪
      之風險而交付毒品與對方之理，被告販賣毒品交付安非他
      命予翁曉萍，其主觀上顯係基於營利之販賣意圖而為毒品
      之提供行為，洵堪認定。
（三）證人盧志明於偵查中（99年6月1日訊問筆錄，99偵510號
      卷，頁21~22）具結證稱：「（問：99年5月24日檢察事務
      所詢問，你所述是否實在？）實在。我以前有施用安非他
      命。（本件）時間是99年3月底某日中午，地點是文澳派
      出所附近，安非他命是洪啟德放在玻璃球請我一起施用，
      洪啟德也有和我一起施用。這一次洪啟德沒有跟我收錢。
      」、於本院審理中到庭證稱：「（檢察官問：被告是否於
      99年4月（應係3月之誤）下旬於文澳派出所附近，請你施
      用安非他命？）是，他說叫我試試看，我吸用幾口就覺得
      很難受，………」、「（審判長問：你剛剛說與被告一起
      施用安非他命那次，翁曉萍有無在場？）有，他們兩人開
      車載我去文澳派出所旁邊，在吳太郎診所那邊。」，證人
      翁曉萍於警詢（99年4月25日警詢筆錄，0000000000號警
      卷，頁12）及本院審理中證稱：「我曾親眼看過（被告提
      供安非他命予）盧志明在盧志明租屋處（馬公巿東文里吳
      泰郎診所附近）吸食。」，足認被告洪啟德於99年3月下
      旬某日中午，在澎湖縣馬公巿文澳派出所附近，確以玻璃
      球內放置安非他命之方式，轉讓安非他命予盧志明施用。
      雖證人盧志明於審理中另供稱：被告洪啟德提供給伊吸食
      的東西有塑膠味，不是安非他命云云。惟曾有吸用毒品紀
      錄之證人盧志明於偵查中已明確證稱被告洪啟德所提供者
      係安非他命無訛，其於審理中另稱被告洪啟德提供者非安
      非他命云云，應係事後迴護被告之詞，不足採信。
（四）被告洪啟德於99年3、4月間某日，在馬公巿和興飯店，轉
      讓K他命予蔡坤超之事實，業據證人蔡坤超於偵查中（99
      年5月31日訊問筆錄，99偵503號卷，頁18）供稱：「（問
      ：你有無和翁曉萍住在和興飯店過嗎？）有。」、「（問
      ：洪啟德有無去和興飯店找過你們？）。有，時間約在1
      、2個月前」、「（問：洪啟德有無交K他命給你？）有，
      洪啟德直接在和興飯店拿給我，但我沒有給他錢，他也沒
      有說多少錢。」，並於本院審理中證稱：「（檢察官問：
      被告是否確實有交付K他命給你？）是。」、「（檢察官
      問：幾次？）一次。」、「（檢察官問：偵查中為何說至
      少兩次？）應該是一次。其中有一次（在東衛汽車修理廠
      那一次）我們是遇到聊天而已。應該只有和興飯店那一次
      有交付。」，核與證人翁曉萍於偵查中（99年5月31日訊
      問筆錄，99偵503號卷，頁15~16）供稱：「有一次洪啟德
      到和興飯店九樓房間，我和蔡坤超都在場，………，洪啟
      德把K他命交給我，我交給蔡坤超，………」，於本院審
      理中供稱：「（檢察官問：被告有無轉讓K他命給蔡坤超
      ？）有。」、「（檢察官問：時間大概何時？）99年2至4
      月間。地點在馬公市和興飯店。」、「（檢察官問：你看
      到次數幾次？）一次。」等語相符，足認屬實。
（五）綜上，被告洪啟德確有販賣第二級毒品安非他命、轉讓禁
      藥安非他命及轉讓第三級毒品愷他命之事實，事證明確，
      其犯行堪以認定，所辯係卸責之詞，不足採信。
三、核被告販賣安非他命予張僑藜、翁曉萍之行為，均係犯毒品
    危害防制條例第4條第2項販賣第二級毒品罪；其轉讓安非他
    命予盧志明之行為，係犯藥事法第83條第1項轉讓禁藥罪；
    其轉讓愷他命予蔡坤超之行為，則係犯毒品危害防制條例第
    8條第3項轉讓第三級毒品罪。按安非他命為毒品危害防制條
    例第2條第2項第2款所明定之第二級毒品；且經行政院衛生
    署於75年7月11日以衛署藥字第59762 7號公告，為有效管理
    安非他命類藥品與其衍生物之冊類及其製劑，重申公告禁止
    使用，而均屬藥事法第22條第1款所規定之禁藥。故行為人
    明知為禁藥即「安非他命」而轉讓與他人者，除成立毒品危
    害防制條例第8條第2項之「轉讓第二級毒品罪」外，亦構成
    藥事法第83條第1項之「轉讓禁藥罪」，此係屬同一犯罪行
    為而同時有二種法律可資處罰之「法規競合」情形，應依「
    重法優於輕法」、「後法優於前法」等法理，擇一處斷。而
    毒品危害防制條例第8條第2項轉讓第二級毒品罪之法定本刑
    為「6月以上5年以下有期徒刑，得併科新台幣70萬元以下罰
    金」。93年4月21日修正後藥事法第83條第1項轉讓禁藥罪之
    法定本刑為「7年以下有期徒刑，得併科新台幣5百萬元以下
    罰金」。故除轉讓之第二級毒品達毒品危害防制條例第8條
    第6項之一定數量，經依法加重其刑，致該法定刑較藥事法
    第83條第1項之法定刑為重之情形外，因藥事法第83條第1項
    為後法，且為重法，應優先適用藥事法處罰（最高法院96年
    度台上字第3582號判決意旨參照），而本件被告洪啟德轉讓
    安非他命之數量未達毒品危害防制條例第8條第6項所定之數
    量，是故核其此部分所為，係犯藥事法第83條第1項轉讓禁
    藥罪。公訴人認其此部分係犯毒品危害防制條例第8條第2項
    轉讓第二級毒品罪，尚有未洽，惟基本社會事實同一，爰變
    更起訴法條。被告所犯上開各罪，犯意各別，行為互殊，應
    分論併罰。爰審酌被告前有竊盜、販賣第二級毒品等前科紀
    錄，素行不佳，且犯後不能坦白認錯，猶對其犯行推諉卸責
    ，尚非可取等一切情狀，量處如主文所示之刑，並定其應執
    行刑。另張僑藜、翁曉萍以和被告發生性關係，各換取安非
    他命部分，因性服務乃係被告販賣毒品所得之「不正利益」
    ，非屬毒品危害防制條例第19條第1項所稱之「財物」（係
    指「有形」財物），故無從依該條之規定併予宣告追徵其價
    額，併此敘明。
四、無罪部分：
（一）公訴意旨另以：被告洪啟德於99年3月1日至同月5日間某
      日，均在馬公市中正國中對面，同一天內2次先後以新台
      幣（下同）1千元代價，各販賣安非他命1小包予張僑藜，
      因認此部分被告另涉犯販賣第二級毒品罪。訊據被告洪啟
      德堅決否認此部分犯行，辯稱：未販賣毒品等語。經查證
      人張僑藜固於偵查及本院審理中均陳稱係於與被告電話相
      約見面（即99年3月3日，如上述）之翌日（即99年3月4日
      ），同一天內之10時至12時，2次均以新台幣1千元代價，
      各向被告洪啟德購買安非他命1小包等語，惟另依其於偵
      查及本院審理中供稱：伊在99年3月3日上午10點多坐飛機
      去台北，3月4日下午3點30分回澎湖，到澎湖是4點多一節
      ，證人張僑藜於99年3月4日10時至12時許人既在台北，是
      其所供於99年3月4日10時至12時，2次在澎湖向被告洪啟
      德購買安非他命云云，即有可疑。此外，復查無其他積極
      證據足以證明被告有此部分犯行，公訴人所指被告此部分
      販毒犯行，尚屬不能證明，自應為其無罪之諭知。
（二）公訴意旨另以：被告洪啟德於99年2月至同年4月23日期間
      ，至少2次以上（起訴書記載3次以上，惟扣除上開經本院
      認定有罪者外，即為2次以上），在馬公巿鎖港里鎖管港
      307號、明穗幼稚園旁、東衛里8之2號汽車修理廠旁等地
      點，以每次1至2千元不等，或要求其他可換算為金錢之服
      務為代價，販賣安非他命予翁曉萍。被告洪啟德另於99年
      4月25日，在馬公巿東衛里8之2號汽修廠，以2千元之代價
      ，販賣安非他命1小包予翁曉萍，因認此部分被告另涉犯
      販賣第二級毒品罪。訊據被告洪啟德堅決否認此部分犯行
      ，辯稱：未販賣毒品等語。經查證人翁曉萍固於偵查及本
      院審理中陳稱上開起訴書所載情節，並陳稱：案外人蔡坤
      超有看到，可以作證等語；惟證人蔡坤超於偵查中（99年
      5月31日訊問筆錄，99偵503號卷，頁17~18）供稱：「（
      問：你有陪翁曉萍去東衛汽車修理廠過？）有。當時我和
      翁曉萍去的時候，洪啟德有在場。」、「（問：你是否有
      看到洪啟德拿安非他命給翁曉萍？）沒有。」、「（問：
      有無看過翁曉萍拿錢給洪啟德嗎？）沒有。」、「（問：
      你陪翁曉萍去東衛汽車修理廠做何事？）都是在那裡看電
      視聊天。」，於本院審理中供稱：「（檢察官問：翁曉萍
      有無跟洪啟德買安非他命？）我是有看到被告拿給翁曉萍
      ，但沒有看到拿錢。」、「（檢察官問：拿什麼東西給翁
      曉萍？）我不知道是什麼東西，好像是夾鍊袋，裡面有白
      色冰糖狀的東西。」、「（檢察官問：地點在哪裡？）好
      像也是在東衛那裡。」、「（檢察官問：你確定嗎？）未
      答。」、「（檢察官問：被告有無要求翁曉萍提供性服務
      ？）我不清楚。」、「（審判長問：你剛剛說被告拿東西
      給翁曉萍，時間是去年何時？）忘記了。」、「（審判長
      問：你於99年5月31日偵查中說，沒有在東衛汽車修理廠
      看到被告拿安非他命給翁曉萍，為何現在又說有看到？）
      時間已久，我忘記了。」、「（檢察官問：是否確定被告
      有拿一包安非他命給翁曉萍，但是你忘了時間及地點？）
      記不清楚。」，其於偵查中明確供稱未看到被告販毒予翁
      曉萍，於審理中亦不能肯認其確曾目睹被告販毒予翁曉萍
      等情事，其供述顯然不能做為不利於被告洪啟德之證據。
      此部分檢察官起訴之事實，僅據證人翁曉萍予以供述，此
      外，復查無其他積極證據足以證明被告有此部分犯行，公
      訴人所指被告此部分販毒犯行，尚屬不能證明，自應為其
      無罪之諭知。
（三）公訴意旨另以：被告洪啟德於99年3月下旬某日晚間11時
      許，在澎湖縣馬公巿「神采飛揚」卡拉OK前，轉讓安非他
      命1小包予盧志明，因認此部分被告另涉犯轉讓第二級毒
      品罪。訊據被告洪啟德堅決否認此部分犯行，辯稱：未轉
      讓毒品等語。經查證人盧志明固於偵查中（99年6月1日訊
      問筆錄，99偵510號卷，頁21~22）陳稱：「（除99年3月
      底某日中午，在文澳派出所附近，被告洪啟德將安非他命
      放在玻璃球請我一起施用，我施用幾口安非他命後，人不
      舒服外），另外因想繼續施用安非他命減輕不舒服的感覺
      ，因此當日晚上約7、8點我還有打電話給洪啟德，看他還
      有沒有安非他命，我想要跟他買，我打他的電話和他連絡
      ，他的門號末三碼是365，我是用0000-000000或0000-000
      000和他連絡，洪啟德說沒有，如果晚一點有的話再連絡
      我，到了約11點多，他打行動電話給我叫我去馬公以前一
      家「神采飛揚」卡拉OK之後打電話給他，我就開車去那邊
      ，洪啟德就在那邊了，我把車停下來，洪啟德上我的車，
      用紙包了點安非他命給我，數量大約可以讓我施用一次，
      洪啟德就下車，我就回家了，回家以後才施用安非他命。
      」、「（問：這一次洪啟德提供安非他命有無跟你拿錢？
      ）沒有。」，並於本院審理中為大致相同之陳述，惟此部
      分事實經查無其他補強證據足資擔保證人盧志明供述之可
      信性，自難僅憑證人盧志明之供述，遽認被告有此部分犯
      行，公訴人所指被告此部分犯行，尚屬不能證明，自應為
      其無罪之諭知。
（四）公訴意旨另以：被告洪啟德於99年4月25日晚間8至9時，
      在澎湖縣馬公巿東衛里8之2號汽修廠旁，轉讓安非他命供
      林君儒施用，因認此部分被告另涉犯轉讓第二級毒品罪。
      訊據被告洪啟德堅決否認此部分犯行，辯稱：未轉讓毒品
      等語。經查證人林君儒固於偵查中（99年5月31日訊問筆
      錄，99毒偵34號卷，頁15~17）及本院審理中為如起訴書
      所載情節之供述，惟依據證人林君儒所述案發時同在現場
      之證人洪誌鴻於偵查中（99年8月6日訊問筆錄，99偵563
      號卷，頁19~20）供稱：「（問：你有在東衛里8之2號汽
      車修理場工作？）有的，我已經在該處工作快要2年了，
      那裡原來是汽車修理廠，現在該處外面是汽車修理廠，裡
      面是烤漆行，………。」、「（問：你認識洪啟德嗎？）
      認識，我們是朋友關係，………，我烤漆行後面有一間招
      待室，有時候他會找朋友過去招待室，有時也會在那邊睡
      覺。」、「（問：你曾經前往澎湖監獄搭載林君儒至東衛
      里8之2號？情形為何？）洪啟德叫我到澎湖監獄去林君儒
      到東衛里8之2之工廠，他說等他工作完就會來我的工廠帶
      林君儒，我去載林君儒之前並不認識林君儒，我停車在監
      獄就打給洪啟德，洪啟德再打給林君儒，當時澎監外面只
      有一個人，他就主動坐上我的車，我才知道他就是林君儒
      ，我把他載到東衛里8之2號，他就在最後面的招待室等洪
      啟德，………，後來他就走出去，我問他要去哪裡，他說
      出去找朋友，就坐計程車走掉了，後來大約7至8點時，洪
      啟德先過來我這邊，先進去招待室裡面，我工作結束後也
      進去招待室和洪啟德聊天，過一陣子林君儒也回來了，洪
      啟德突然作勢要打林君儒，林君儒就跑出去了，我覺得洪
      啟德舉動很奇怪。」，於本院審理中證稱：「（辯護人問
      ：你載他到東衛汽車修理廠那邊發生什麼事？）當時被告
      不在那裡，林君儒在那裡等被告，後來被告回來，林君儒
      不在現場，被告問我林君儒去哪裡，之後林君儒又出現，
      被告好像要打林君儒，我也不知道是什麼事情。」、「（
      辯護人問：被告與林君儒見面時，除了被告要打林君儒外
      ，還有無發生什麼事情？有無看到他們二人在施用安非他
      命？）我沒有看到。」、「（檢察官問：前述時地、林君
      儒與被告見面，你有無從頭到尾在場？）我都一直在工廠
      ，我在那裡工作。」、「（檢察官問：你有聽到被告與林
      君儒說什麼話？或在做什麼？）沒有。我只有看到被告要
      打林君儒，林君儒跑出去，跑到7-11便利商店，後來被告
      回來向我借2000元，說要拿給林君儒坐飛機。」、「（檢
      察官問：你幾點開車載林君儒過去？林君儒何時離開？）
      那時是下午過去，傍晚的時候才離開，天全部黑了，已經
      很晚了。」、「（檢察官問：過程中，兩人都在你的視線
      範圍內嗎？）我那時已經要休息了，被告回來，作勢要打
      林君儒，我當時一邊在工作，一面跟林君儒與被告講話。
      講話過程斷斷續續。」、「（檢察官問：林君儒有無吸用
      安非他命？）不知道。我那時在工作。我是在作汽車烤漆
      ，做一個小時或半個小時就要休息一下。」等語，案發時
      與被告及林君儒同在現場之洪誌鴻已明確證稱未目睹任何
      及毒品情事，自難僅憑證人林君儒之供述，遽認被告洪
      啟德有轉讓安非他命予林君儒之情事，公訴人此部分起訴
      事實，復查無其他積極證據可佐，自應為被告無罪之諭知
      。
（五）公訴意旨另以：被告洪啟德於99年3、4月間某日，在馬公
      巿東衛里8之2號汽修廠及馬公巿和興飯店等地點，至少1
      次以上（起訴書記載2次以上，惟扣除上開經本院認定有
      罪者外，即為1次以上），轉讓K他命予蔡坤超，因認此部
      分被告另涉犯轉讓第三級毒品罪。訊據被告洪啟德堅決否
      認此部分犯行，辯稱：未轉讓毒品等語。經查證人蔡坤超
      及翁曉萍已於本院審理中明確堅稱被告洪啟德僅有1次在
      和興飯店轉讓K他命予蔡坤超之事實，有如上述，其餘公
      訴人所認被告洪啟德另有至少1次以上轉讓K他命予蔡坤超
      一節，既查無其他積極證據可佐，自應為被告無罪之諭知
      。
據上論斷，應依刑事訴訟法第299條第1項前段、第300條、第301
條第1項，毒品危害防制條例第4條第2項、第8條第3項，藥事法
第83條第1項，刑法第11條前段、第51條第5款，判決如主文。
本案經檢察官謝宗甫到庭執行職務。
中    華    民    國    100    年    6    月    7     日
                  刑事庭  審判長法  官  管安露
                                法  官  李宛玲
                                法  官  陳順輝
以上正本證明與原本無異。
如不服本判決應於收受判決後10日內向本院提出上訴書狀，並應
敘述具體理由；其未敘述上訴理由者，應於上訴期間屆滿後20日
內向本院補提理由書（均須按他造當事人之人數附繕本）「切勿
逕送上級法院」。
中    華    民    國    100    年    6    月    7     日
                                書記官  王耀煌
附錄本件判決論罪科刑法條：
毒品危害防制條例第4條第2項
製造、運輸、販賣第二級毒品者，處無期徒刑或7年以上有期徒
刑，得併科新臺幣1千萬元以下罰金。
毒品危害防治條例第8條第3項
轉讓第三級毒品者，處3年以下有期徒刑，得併科新臺幣30萬元
以下罰金。
藥事法第83條第1項
明知為偽藥或禁藥，而販賣、供應、調劑、運送、寄藏、牙保、
轉讓或意圖販賣而陳列者，處7年以下有期徒刑，得併科新臺幣5
百萬元以下罰金。